【裁判字號】    99,易,1734
【裁判日期】    990623
【裁判案由】    竊盜
【裁判全文】
臺灣臺中地方法院刑事判決          99年度易字第1734號
公  訴  人  臺灣臺中地方法院檢察署檢察官
被      告  甲○○
上列被告因竊盜案件，經檢察官提起公訴（99年度偵字第10309
號），本院依法獨任進行審判程序判決如下：
    主  文
甲○○竊盜，累犯，處有期徒刑陸月，如易科罰金，以新臺幣壹
仟元折算壹日。扣案之機車之鑰匙壹支，沒收。
    事  實
一、甲○○素行不佳，前曾犯竊盜等罪，其中於民國（下同）96
    年間所觸犯竊盜案件，分經臺灣高等法院臺中分院以97年度
    上易字第217號判決，判處有期徒刑3月確定，於97年11月7
    日因縮短刑期執行完畢。復於98年間，因竊盜案件，經本院
    以98年度豐簡字第357號判決，判處有期徒刑3月確定，甫於
    98年12月26日因縮短刑期執行完畢；再因竊盜案件，經本院
    以98年度易字第4132號判決，判處應執行有期徒刑1年，該
    案並於99年1月25日確定，詎仍不知悔改。甲○○復於99年4
    月19日晚間21時許，在臺中市○區○○街269號前，見乙○
    ○所有之車牌號碼VOM-310號輕型機車放置在該處，竟意圖
    為自己不法之所有，以自備之鑰匙1支，插入電門孔後啟動
    機車而竊取之。得手後，作為代步之工具使用。嗣為警於99
    年4月29日凌晨3時許，在臺中市○○區○○路139巷附近循
    線查獲，當場扣得甲○○所有用以竊取機車之鑰匙1支。
二、案經臺中市警察局第六分局報請臺灣臺中地方法院檢察署檢
    察官偵查起訴。
    理  由
一、按除簡式審判程序、簡易程序及刑事訴訟法第三百七十六條
    第一款、第二款（第一款：最重本刑為三年以下有期徒刑、
    拘役或專科罰金之罪。第二款：刑法第三百二十條、第三百
    二十一條之竊盜罪。）所列之罪之案件外，第一審應行合議
    審判，刑事訴訟法第二百八十四條之一修正條文定有明文。
    本件被告所犯係屬刑事訴訟法第三百七十六條第二款所列之
    竊盜罪，依法獨任進行審理程序，合先敘明。
二、按現行刑事訴訟法為保障被告之反對詰問權，排除具有虛偽
    危險性之傳聞證據，以求實體真實之發見，於該法第一百五
    十九條第一項明定被告以外之人於審判外之言詞或書面陳述
    ，除法律有規定者外，不得作為證據。而刑事訴訟法第一百
    五十九條之一至一百五十九條之四有傳聞法則之例外規定，
    且被告以外之人於審判外之陳述，雖不符前四條之規定，而
    經當事人於審判程序同意作為證據，法院審酌該言詞陳述或
    書面陳述作成時之情況，認為適當者，亦得為證據；當事人
    、代理人或辯護人於法院調查證據時，知有第一百五十九條
    第一項不得為證據之情形，而未於言詞辯論終結前聲明異議
    者，視為有前項之同意，刑事訴訟法第一百五十九條之五定
    有明文。其立法意旨在於傳聞證據未經當事人之反對詰問予
    以核實，原則上先予排除。惟若當事人已放棄反對詰問權，
    於審判程序中表明同意該等傳聞證據可作為證據；或於言詞
    辯論終結前未聲明異議，基於尊重當事人對傳聞證據之處分
    權，及證據資料愈豐富，愈有助於真實發見之理念，且強化
    言詞辯論主義，使訴訟程序得以順暢進行，上開傳聞證據亦
    均具有證據能力。本件檢察官、被告並未就本院以下所引用
    被告以外之人於審判外之陳述有所爭執，且迄於言詞辯論終
    結前，均未主張有刑事訴訟法第一百五十九條第一項不得為
    證據之情形，是應認已同意作為證據，且經本院審酌後，認
    無不適當之情形，應認均有證據能力，合先敘明。
三、訊據被告甲○○對於上揭事實坦承不諱，核與被害人乙○○
    所指述之情節相符，並有被害人出具之贓物認領保管單、臺
    中市警察局車輛協尋電腦輸入單、臺中市警察局車輛尋獲電
    腦輸入單、現場圖、查獲照片6張及扣案之鑰匙1支可資佐證
    。足認被告甲○○自白，核與事實相符，堪予採信，事證至
    臻明確，被告甲○○犯行洵堪認定。
四、核被告甲○○所為，係犯刑法第320條第1項之竊盜罪。被告
    前曾於96年間觸犯竊盜案件，分經臺灣高等法院臺中分院以
    97年度上易字第217號判決，判處有期徒刑3月確定，於97年
    11月7日因縮短刑期執行完畢；復於98年間，因竊盜案件，
    經本院以98年度豐簡字第357號判決，判處有期徒刑3月確定
    ，甫於98年12月26日因縮短刑期執行完畢，此有台灣台中地
    方法院檢察署刑案資料查註紀錄表一份在卷可按，五年以內
    再故意犯本件有期徒刑以上之罪，為累犯，應依刑法第四十
    七條第一項規定加重其刑。爰審酌被告甲○○犯罪之動機、
    目的、手段、品行不佳，詳如前述，此有台灣台中地方法院
    檢察署刑案資料查註紀錄表一份在卷可按、所生危害及犯罪
    後坦認罪愆，頗具悔意，然犯罪後迄今仍未與被害人乙○○
    達成民事和解，取得諒解等一切情狀，量處如主文所示之刑
    ，並諭知易科罰金之折算標準，以資懲儆。扣案之機車之鑰
    匙一支，為被告甲○○供犯罪所用之物，且屬被告所有，爰
    依法併予宣告沒收之。
據上論斷，應依刑事訴訟法第二百九十九條第一項前段、第二百
八十四條之一、刑法第三百二十條第一項、第四十七條第一項、
第四十一條第一項前段、第三十八條第一項第二款、刑法施行法
第一條之一第一項、第二項前段，判決如主文。
中    華    民    國    99    年    6     月    23    日
                          刑事第八庭法  官  洪俊誠
以上正本證明與原本無異。
如不服本判決，應於判決收受送達後10日內向本院提出上訴狀，
上訴於臺灣高等法院臺中分院（並應敘述具體上訴理由及檢附繕
本）。上訴書狀如未敘述上訴理由，應於上訴期間屆滿後20日內
補提上訴理由書於本院（均須按他造當事人之人數附具繕本）「
切勿逕送上級法院」。
                                    書記官  蕭榮峰
中    華    民    國    99    年    6     月    23    日
附錄論罪科刑實體法條文：
刑法第320條（普通竊盜罪、竊佔罪）：
意圖為自己或第三人不法之所有，而竊取他人之動產者，為竊盜
罪，處5年以下有期徒刑、拘役或5百元以下罰金。
（罰金部份業經刑法施行法第一條之一第二項前段提高30倍為新
台幣1萬5千元）
意圖為自己或第三人不法之利益，而竊佔他人之不動產者，依前
項之規定處斷。
前二項之未遂犯罰之。
刑法施行法第一之一條（95年06月14日修正）：
中華民國九十四年一月七日刑法修正施行後，刑法分則編所定罰
金之貨幣單位為新臺幣。
九十四年一月七日刑法修正時，刑法分則編未修正之條文定有罰
金者，自九十四年一月七日刑法修正施行後，就其所定數額提高
為三十倍。但七十二年六月二十六日至九十四年一月七日新增或
修正之條文，就其所定數額提高為三倍。

司法院資訊處製作；財團法人民間司法改革基金會備份。
